臺灣臺南地方法院民事裁定
109年度亡字第52號
聲  請  人  鄭玉文


上列聲請人因聲請宣告鄭榮霖死亡事件，聲請公示催告，本院裁
定如下：
    主    文
一、准對失蹤人鄭榮霖(男，民國○年○月○○○日生，父鄭錦添，母
    鄭陳氏西，失蹤前最後住所：臺南州臺南市寶町一丁目四十
    番地)為宣告死亡之公示催告。
二、該失蹤人應於本公示催告揭示於本院公告處之翌日起三個月
    內，向本院陳報現尚生存，如不陳報，本院將宣告其為死亡
    。
三、無論何人，凡知該失蹤人之生死者，均應於上開期間內，將
    其所知之事實陳報本院。
    理    由
一、按失蹤人失蹤滿10年後，法院得因利害關係人之聲請，為死
    亡之宣告，民國71年1月4日修正前之民法總則第8條第1項定
    有明文。次按失蹤人失蹤滿7年後，法院得因利害關係人或
    檢察官之聲請，為死亡之宣告，71年1月4日修正之民法總則
    第8條第1項亦有明定。而修正之民法總則第8條之規定，於
    民法總則施行後修正前(18年10月10日施行，臺灣地區於34
    年10月25日光復後始適用民法之規定，71年1月4日修正公布
    ，72年1月1日施行)失蹤者，亦適用之；但於民法總則修正
    前，其情形已合於修正前民法總則第8條之規定者，不在此
    限，民法總則施行法第3條第3項定有明文。
二、聲請意旨略以：失蹤人鄭榮霖(大正6年即民國0年00月00日
    生)為聲請人之祖父，經閱覽日據時代之戶籍謄本得知鄭榮
    霖於戶主鄭錦添(鄭榮霖之父)戶內設有戶籍，然臺灣光復後
    查無申報戶籍資料，且民國35年臺灣初次戶籍設籍時，亦未
    發現鄭榮霖之蹤跡或有關死亡除戶之記事。聲請人曾由其他
    長輩處得知鄭榮霖至南洋從軍後就未再回來臺灣，生死不明
    迄今已逾74年，爰依法聲請宣告失蹤人鄭榮霖死亡之公示催
    告，並於公示催告期滿後，若仍查無失蹤人鄭榮霖之音訊，
    則聲請本院為死亡宣告等語。
三、經查，聲請人主張上情，業據其提出戶籍謄本、親屬系統表
    、日據時期戶籍簿冊資料、高雄市大寮戶政事務所109年7月
    8日高市大寮戶字第10970371200號函等件在卷可稽，堪信聲
    請人之主張為真實。是本件聲請核無不合，爰依法為公示催
    告。
四、末按失蹤人滿百歲者，其陳報期間，得定為自揭示之日起二
    個月以上，家事事件法第156條第3項但書定有明文。本件失
    蹤人鄭榮霖已滿百歲，自有上開規定之適用，附此敘明。
五、依家事事件法第156條，裁定如主文。
中　　華　　民　　國　 109　　年　　12　　月　　30　　日
                  家事法庭    法  官  陳鈺雯
以上正本係照原本作成。
如對本裁定抗告，須於裁定送達後10日內向本院提出抗告狀，並
應繳納抗告費新臺幣1,000元。
中　　華　　民　　國　 109　　年　　12　　月　　 30 　日
                              書記官  李鎧安